# 关于验资的问题

提问人：心轩 时间：2019-11-20 06:30:16
大家好，有个关于验资的问题咨询大家。有个单位 2017 年成立，注册资本2000 万元，成立时资本金到位，但于 2018 年全部抽回。公司成立时未作验资，现在进行年检，相关机构要求提供验资报告。我的问题是现在在明知资金抽逃的情况下能否出具验资报告？如果能出具，验资基准日怎么确定？

回答人：chenyiwei
验资报告的审验内容包括出资后直到验资报告日为止是否存在抽逃出资情况。在明知出资已被抽回的情况下，验资报告不能出具。